---
title: 
output:
  html_document:
    encoding: UTF-8
    theme: spacelab
    highlight: tango
    css:  ~/custom.css
    toc: true
    toc_float: 
      collapsed: false
      smooth_scroll: true
---

```{r setup, include=FALSE}
knitr::opts_chunk$set(echo = TRUE, prompt = FALSE, comment = "", collapse = TRUE)
```

## Selección de Elementos

</br>

En ocasiones queremos acceder a una única parte de un vector, o quizá a un único elemento. Esto es conocido como _indexing_ (del inglés, indexación) y se realiza
mediante el uso de los corchetes `[]`. Existen cuatro maneras diferentes de elegir
una parte de un vector:

### Mediante un vector de tipo `integer`

 Los integers deben ser todos positivos, todos negativos, o cero.

Seleccionar los elementos con integers positivos extrae los elementos de las posiciones indicadas:
  
```{r collapse=TRUE}
v <- c("uno", "dos", "tres", "cuatro", "cinco")
v[c(3, 2, 5)]
```

Repitiendo una posición, podemos obtener un vector de una longitud más grande que el vector original:
  
  
```{r collapse=TRUE}
v[c(1, 1, 5, 5, 5, 2)]
```

  
Los valores negativos eliminan los elementos en las posiciones especificadas:
  
    
```{r}
v[c(-1, -3, -5)]
```

  
No podemos mezclar valores positivos y negativos, R nos lo notificará mediante un _warnig_:
  

  
```{r warning=TRUE, eval=FALSE}
v[c(1, -1)]
```

### Por medio de un vector `logical`

Por medio de un vector lógico obtenemos todos los valores correspondientes al valor `TRUE`. Este tipo es útil en conjunción con la funciones de comparación y los operadores lógicos.



```{r}
v <- c(10, 3, NA, 5, 8, 1, NA)
# Selecciona elementos en v, donde valor es al menos 10
v[v > 10]
```

```{r}
# Selecciona elementos en v, donde valor esta entre 5 y 10
v[v > 5 & v < 10]
```

```{r}
# Selecciona elementos en v, donde el valor es mas pequeño a 1 o mas grande 8
v[v < 1 | v > 20]
```

```{r}
# Selecciona elemento de v, donde su valor es exactamente 8
v[v == 8]
```


```{r}
# Selecciona elementos de v, donde el valor no es igual a 8
v[v != 8]
```


```{r collapse=TRUE}
# Devuelve todos los valores que no son NA en v
v[!is.na(v)]
```


```{r}
# Todos los valores pares (o desconocidos) en v
v[v %% 2 == 0]
```

Los ejemplos mostrados nos introducen los operadores lógicos, resumidos en la tabla siguiente:

|  Operador |Significado   |
|---|---|
| `> ` |  mayor que |
| `<`  |  menor que |
| `&`  | AND |
| `==`  | igual a   |
| `|`  |  OR |
| `%in%`  | es un elemento de  |
| `!`  | NOT   |


<div class="alert alert-info" role="alert">
<span class="glyphicon glyphicon-exclamation-sign" aria-hidden="true"></span>
<span class="sr-only">Info:</span>
__Recuerda:__ </br>
Puedes consultar la página de ayuda `?Logic` para obtener mas detalles de los operadores lógicos.</br>
</div>


<div class="alert alert-info" role="alert">
<span class="glyphicon glyphicon-exclamation-sign" aria-hidden="true"></span>
<span class="sr-only">Info:</span>
__Además:__</br>
La página de ayuda `?Syntax` muestra una lista de operadores en R.
</div>


### Con un vector de tipo `character`


Si hemos dado nombres a los elementos de nuestro vector, podemos seleccionar sus elementos con un vector de tipo character:

```{r}
frutas <- c(manzana = 1, platano= 2, kiwi=3, pera=4, naranja=5)
frutas[c("platano", "naranja")]
```

</br>
</br>


<div class="alert alert-success" role="alert">
<span class="glyphicon glyphicon-education" aria-hidden="true"></span>
<span class="sr-only">Instructions:</span>
**Ejercicio:**</br>
Con los conocimientos adquiridos sigue las instrucciones que encontrarás a 
continuación para completar el ejercicio en el __script.R__ que encontrarás abierto en el editor.</br>
__Recuerda__ compartir el código con tus compañeros. Para ello copia tu solución en la plataforma.
</div>

 

<div class="panel panel-success">
<div class="panel-body">

<div class="alert alert-success" role="alert">
<span class="glyphicon glyphicon-tasks" aria-hidden="true"></span>
<span class="sr-only">Instructions:</span>
**Instrucciones:**  
En el __Entorno Global__ encontrarás definido el vector `precipitaciones` con el que empezamos la tarea 1.

</div>

<div class="alert alert-success" role="alert">
<span class="glyphicon glyphicon-pencil" aria-hidden="true"></span>
<span class="sr-only">Exercise:</span>
**Ejercicio 1:** </br>
Selecciona los valores en `precipitaciones` donde la lluvia fue mayor que 20.
</div>

<div class="alert alert-success" role="alert">
<span class="glyphicon glyphicon-pencil" aria-hidden="true"></span>
<span class="sr-only">Exercise:</span>
**Ejercicio 2:** </br>
¿Cuál es la media de precipitaciones para los dias donde las precipitaciones fueron al menos 4?
</div>
 
<div class="alert alert-success" role="alert">
<span class="glyphicon glyphicon-pencil" aria-hidden="true"></span>
<span class="sr-only">Exercise:</span>
**Ejercicio 3:** </br>
Selecciona en el vector los valores que son exactamente cero o exactamente 0.6.
</div>

<p>
<a class="btn btn-info" data-toggle="collapse" href="#hint" aria-expanded="false" aria-controls="collapseExample">
<span class="glyphicon glyphicon-exclamation-sign" aria-hidden="true"></span> __Ayuda__</a>
</p>
<div class="collapse" id="hint">
<div class="card card-block">
<div class="alert alert-info" role="alert">
- Escribe __`check()`__ en la consola de R para comprobar tu solución.
</div>
</div>

 
 