---
title: "R una Calculadora Científica"
output:
  html_document:
    encoding: UTF-8
    theme: spacelab
    highlight: tango
    css:  ~/custom.css
    toc: true
    toc_float: 
      collapsed: false
      smooth_scroll: true
---

```{r setup, include=FALSE}
knitr::opts_chunk$set(echo = TRUE, prompt = FALSE, comment = "", collapse = TRUE)
```


El tipo más básico de estructura de dato en R es el __vector__. El vector es una estructura compuesta de un número de elementos finitos, homogéneos y donde dicha estructura tiene un tamaño fijo. Finito porque existe un último elemento; homogéneo porque todos los elementos son del mismo tipo y tamaño fijo porque el tamaño del vector
debe ser conocido en tiempo de ejecución o compilación.



## Creación de Vectores {#creacion}

Los vectores atómicos pueden ser creados con la función `c()`, que corresponde
a la sigla de _combinar_:


```{r}
vector_double <- c(1, 2.5, 4.5)
```

```{r}
# Con el sufijo L, conseguimos un integer en lugar de un double
vector_integer <- c(1L, 6L, 10L)
```


```{r}
# Usamos TRUE y FALSE (o T y F) para crear vectores lógicos
vector_logical <- c(TRUE, FALSE, T, F)
```


```{r}
vector_character <- c("Hola", "Mundo!")
```


</br>
</br>

<div class="alert alert-success" role="alert">
<span class="glyphicon glyphicon-education" aria-hidden="true"></span>
<span class="sr-only">Instructions:</span>
**Ejercicio:**</br>
Con los conocimientos adquiridos, sigue las instrucciones que encontrarás a 
continuación para completar el ejercicio en el archivo __script.R__ que encontrarás
abierto en el editor.
</div>

<div class="panel panel-success">
 <div class="panel-body">
 
 <div class="alert alert-success" role="alert">
<span class="glyphicon glyphicon-tasks" aria-hidden="true"></span>
<span class="sr-only">Instructions:</span>
**Instrucciones:**  

- Completa el código para que el __`vector_logical`__ contenga los elementos:
__`TRUE`__, __`FALSE`__ y __`TRUE`__ (en este orden).
</div>


<div class="alert alert-success" role="alert">
<span class="glyphicon glyphicon-tasks" aria-hidden="true"></span>
<span class="sr-only">Instructions:</span>
**Instrucciones:**  
- Completa el código para que el __`vector_character`__ contenga el elemento:
__"Ciencia de Datos con R"__.

</div>



<div class="alert alert-warning" role="alert">
<span class="glyphicon glyphicon-question-sign" aria-hidden="true"></span>
<span class="sr-only">Question:</span>
**Pregunta 1:**  

¿Qué función utilizarías para crear un vector?
</div>


<div class="alert alert-warning" role="alert">
<span class="glyphicon glyphicon-question-sign" aria-hidden="true"></span>
<span class="sr-only">Question:</span>
**Pregunta 2:**  

¿Qué instrucciones de código has utilizado para resolver el ejercicio?
</div>


<p>
<a class="btn btn-info" data-toggle="collapse" href="#hint" aria-expanded="false" aria-controls="collapseExample">
<span class="glyphicon glyphicon-exclamation-sign" aria-hidden="true">      __Ayuda__</span></a>
</p>
<div class="collapse" id="hint">
<div class="card card-block">
<div class="alert alert-info" role="alert">
Escribe en la consola __`check()`__ para que se abra en
el editor un script con la solución a la tarea.
</div>
</div>













