---
output:
  html_document: 
    encoding: UTF-8
    theme: flatly
    highlight: tango 
    css: custom.css
---
```{r setup, include=FALSE}
knitr::opts_chunk$set(echo = TRUE, prompt = FALSE, comment = "", collapse = TRUE)
```

# Datos Básicos en R

R proporciona cuatro tipos básicos de datos, también conocidos como vectores atómicos.

- logical
- numeric 
- integer
- character

### Logical {#logical}

El tipo _logical_ es la forma que tiene R para los datos binarios. Usados en test lógicos son conocidos como valores boleanos y toman los valores **TRUE** y **FALSE**. TRUE y FALSE pueden ser abreviados con las T y F en mayúsculas respectivamente. Sin embargo, recomendamos utilizar la versión completa de TRUE y FALSE. 


```{r}
3 < 4
```

```{r}
class(TRUE)
```


```{r}
class(T)
```






### Numeric {#numeric}

Para representar los números reales R proporciona el tipo _numeric_. Podemos realizar toda clase de operaciones con ellos como por ejemplo sumas, restas, multiplicaciones, divisiones y utilizarlos en el amplio catálogo de funciones matemáticas con las que cuenta R:


```{r}
mi_altura_en_cm <- 180
mi_altura_en_cm
```


```{r}
mi_peso <- 79.5
mi_peso
```


```{r}
IMC <- mi_peso / mi_altura_en_cm ^ 2
IMC
```


```{r}
round(mi_peso)
```

### Integer {#integer}

Un tipo especial de numeric es el _integer_. Este es el modo de representar los números enteros en R. Para especificar que un número es entero, debemos añadir la letra L en mayúscula como sufijo.


```{r}
mi_edad <- 40L
mi_edad
```

En el ejemplo anterior, no podemos apreciar la diferencia entre el número real y el número entero.Sin embargo, con la función `class()` podemos comprobar esta diferencia:



```{r}
class(40)
```


```{r}
class(40L)
```

En lugar de preguntar por la clase de una variable mediante la función `class()`, podemos utilizar las funciones `is.*()` para comprobar si un objeto es realmente de un cierto tipo. Por ejemplo, para comprobar si una variable es numeric, usaremos la función `is.numeric()`:


```{r}
is.numeric(40)
```


```{r}
is.numeric(40L)
```

Para comprobar si una variable es integer, usaremos la función `is.integer()`:


```{r}
is.integer(40)
```


```{r}
is.integer(40L)
```

Como podemos ver en el ejemplo anterior los números reales son numeric, pero no todos los numeric son enteros.

<div class="alert alert-info" role="alert">
<span class="glyphicon glyphicon-exclamation-sign" aria-hidden="true"></span>
<span class="sr-only">Info:</span>
**Recuerda:**</br>
Como podemos ver en el ejemplo anterior los números reales son numeric, pero no todos los numeric son enteros.
</div>


### Character {#character}

Cualquier dato alfanumérico (o cadenas, _strings_ en inglés; todo aquello que no sea un número es una cadena) será
interpretado por R como _character_. Por ejemplo:


```{r}
"Ciencia de Datos con R"
```

</br>
</br>
</br>

<div class="alert alert-success" role="alert">
<span class="glyphicon glyphicon-education" aria-hidden="true"></span>
<span class="sr-only">Instructions:</span>
**Ejercicio:**</br>
Con los conocimientos adquiridos, sigue las instrucciones que encontrarás a 
continuación para completar el ejercicio en el archivo __script.R__ que encontrarás
abierto en el editor.
</div>

<div class="panel panel-success">
 <div class="panel-body">
 
 <div class="alert alert-success" role="alert">
<span class="glyphicon glyphicon-tasks" aria-hidden="true"></span>
<span class="sr-only">Instructions:</span>
**Instrucciones:**  

- Cambia el valor de __`numerico`__ a 42 y comprueba a la _clase_ que pertenece y su _tipo_.
</div>


<div class="alert alert-success" role="alert">
<span class="glyphicon glyphicon-tasks" aria-hidden="true"></span>
<span class="sr-only">Instructions:</span>
**Instrucciones:**  

- Cambia el valor de __`caracter`__ por __"Ciencia de Datos con R"__.  __Observa que__  los paréntesis indican que se trata de un valor de tipo __`character`__.
- Comprueba a la _clase_ que pertenece y su _tipo_.
</div>

<div class="alert alert-success" role="alert">
<span class="glyphicon glyphicon-tasks" aria-hidden="true"></span>
<span class="sr-only">Instructions:</span>
**Instrucciones:**

- Cambia __`logico`__ a __`FALSE`__ y comprueba su _clase_ y _tipo_.
</div>



<div class="alert alert-success" role="alert">
<span class="glyphicon glyphicon-tasks" aria-hidden="true"></span>
<span class="sr-only">Instructions:</span>
**Instrucciones:**  

- Cambia el valor de la variable __`numerico`__ para que sea un número entero.
- Comprueba a la _clase_ que pertenece y su _tipo_.
</div>

<div class="alert alert-success" role="alert">
<span class="glyphicon glyphicon-tasks" aria-hidden="true"></span>
<span class="sr-only">Instructions:</span>
**Instrucciones:**  

- Selecciona el código del script mediante __CRTL + A__ y ejecútalo en la consola
con la combinación de las teclas __CTRL + ENTER__
</div>


</div>
</div>



</div>
</div>






<div class="alert alert-warning" role="alert">
<span class="glyphicon glyphicon-question-sign" aria-hidden="true"></span>
<span class="sr-only">Question:</span>
**Pregunta 1:**  

¿Cómo harías para que la variable __`numerico`__ sea de
tipo entero?
</div>


<div class="alert alert-warning" role="alert">
<span class="glyphicon glyphicon-question-sign" aria-hidden="true"></span>
<span class="sr-only">Question:</span>
**Pregunta 2:**  

¿Qué función utilizarías para comprobar que un objeto pertenece al tipo __`integer`__ ?
</div>


<p>
<a class="btn btn-info" data-toggle="collapse" href="#hint" aria-expanded="false" aria-controls="collapseExample">
<span class="glyphicon glyphicon-exclamation-sign" aria-hidden="true">      __Ayuda__</span></a>
</p>
<div class="collapse" id="hint">
<div class="card card-block">
<div class="alert alert-info" role="alert">
Escribe en la consola __`submit()`__ para que se abra en
el editor un script con la solución a la tarea.
</div>
</div>













