---
title: 
output:
  html_document:
    encoding: UTF-8
    theme: spacelab
    highlight: tango
    css:  ~/custom.css
---

```{r setup, include=FALSE}
knitr::opts_chunk$set(echo = TRUE, prompt = FALSE, comment = "", collapse = TRUE)
```

# Nombres de las Filas, Columnas y Dimensiones

</br>

<div class="alert alert-success" role="alert">
<span class="glyphicon glyphicon-education" aria-hidden="true"></span>
<span class="sr-only">Instructions:</span>
**Ejercicio:**</br>
Sigue las instrucciones que encontrarás a 
continuación para completar el ejercicio.
</div>


 
<div class="alert alert-success" role="alert">
<span class="glyphicon glyphicon-tasks" aria-hidden="true"></span>
<span class="sr-only">Instructions:</span>
**Instrucciones:**  

- En el entorno global encontrarás definida la misma matriz `automoviles` de la tarea anterior . A partir de esta matriz obtiene el nombre de las filas y las columnas.
</div>



<div class="alert alert-warning" role="alert">
<span class="glyphicon glyphicon-question-sign" aria-hidden="true"></span>
<span class="sr-only">Question:</span>
**Pregunta 1:**  
¿Cuáles son los nombres de las filas de la matriz `automoviles`?
</div>


<div class="alert alert-warning" role="alert">
<span class="glyphicon glyphicon-question-sign" aria-hidden="true"></span>
<span class="sr-only">Question:</span>
**Pregunta 2:**  

¿Podrías decirme el nombre de las columnas?
</div>

<div class="alert alert-warning" role="alert">
<span class="glyphicon glyphicon-question-sign" aria-hidden="true"></span>
<span class="sr-only">Question:</span>
**Pregunta 3:**  

¿Qué código utilizarías para cambiar los nombres de las columnas en la matriz `automoviles` por los valores `ford`, `opel` y `renault`?
</div>


<p>
<a class="btn btn-info" data-toggle="collapse" href="#hint" aria-expanded="false" aria-controls="collapseExample">
<span class="glyphicon glyphicon-exclamation-sign" aria-hidden="true"></span>   __Ayuda__</a>
</p>
<div class="collapse" id="hint">
<div class="card card-block">
<div class="alert alert-info" role="alert">
- Utiliza las funciones `rownames`  y `colnames` para obtener los nombres de las filas y las columnas.
- También podemos utilizar las funciones anteriores para asignar los nombres de las filas y columnas a una matriz. 

```{r eval=FALSE}
colnames(automoviles) <- c("ford", "opel", "renault")
```

</div>
</div>









