---
output:
  html_document: 
    encoding: UTF-8
    theme: flatly
    highlight: tango 
    css: custom.css
---
```{r setup, include=FALSE}
knitr::opts_chunk$set(echo = TRUE, prompt = FALSE, comment = "", collapse = TRUE)
```

## Funciones para Comprobar el tipo

En ocasiones queremos realizar diferentes cosas basadas en el tipo de vector. Una 
opción es usar la función `typeof()`. Otra es usar las funciones que realizan la
comprobación de tipo y devuelven `TRUE` o `FALSE`, como `is.character()`, `is.double()`, 
`is.integer()`, `is.logical()` o, de forma más general mediante `is.atomic()`:

```{r collapse=TRUE}
vector_integer <- c(1L, 2L, 3L)
typeof(vector_integer)
is.integer(vector_integer)
is.atomic(vector_integer)
```


```{r collapse= TRUE}
vector_double <- c(1, 2.5, 4.5)
typeof(vector_double)
is.double(vector_double)
is.atomic(vector_double)
```


Es importante subrayar que la función `is.numeric()` comprueba si un objeto es de
tipo numeric y devuelve `TRUE` tanto para vectores de tipo integer como de tipo 
double. 

```{r collapse=TRUE}
is.numeric(vector_integer)
is.numeric(vector_double)
```


En la siguiente tabla resumimos las funciones para comprobar el tipo de nuestros
vectores:

|  | logical | integer | double | character | 
| :--- | :---: | :---: | :---: | :---: | 
| **is.logical\(\)** | X |  |  |  |  
| **is.integer\(\)** |  | X |  |  |  
| **is.double\(\)** |  |  | X |  |  
| **is.numeric\(\)** |  | X | X |  |  
| **is.character\(\)** |  |  |  | X |  
| **is.atomic\(\)** | X | X | X | X |  
| **is.vector\(\)** | X | X | X | X | 



</br>
</br>

<div class="alert alert-success" role="alert">
<span class="glyphicon glyphicon-education" aria-hidden="true"></span>
<span class="sr-only">Instructions:</span>
**Ejercicio:**</br>
Con los conocimientos adquiridos, sigue las instrucciones que encontrarás a 
continuación para completar el ejercicio en el archivo __script.R__ que encontrarás
abierto en el editor.
</div>

<div class="panel panel-success">
 <div class="panel-body">
 
 <div class="alert alert-success" role="alert">
<span class="glyphicon glyphicon-tasks" aria-hidden="true"></span>
<span class="sr-only">Instructions:</span>
**Instrucciones:**  

- Define un vector real con los siguientes números: 3.2, 4, 6.3, 7.
</div>


<div class="alert alert-success" role="alert">
<span class="glyphicon glyphicon-tasks" aria-hidden="true"></span>
<span class="sr-only">Instructions:</span>
**Instrucciones:** 

- Define un vector de enteros con los siguientes números: 3, 4, 6, 7.</br>
**Recuerda** añadir el sufijo __L__ a los números para que R interprete que se
tratan de números enteros.

</div>

<div class="alert alert-success" role="alert">
<span class="glyphicon glyphicon-tasks" aria-hidden="true"></span>
<span class="sr-only">Instructions:</span>
**Instrucciones:**  

- Comprueba si los vectores son de tipo __`atomic`__.
</div>

<div class="alert alert-success" role="alert">
<span class="glyphicon glyphicon-tasks" aria-hidden="true"></span>
<span class="sr-only">Instructions:</span>
**Instrucciones:**  

- Comprueba si los vectores son de tipo __`numeric`__.
</div>

<div class="alert alert-success" role="alert">
<span class="glyphicon glyphicon-tasks" aria-hidden="true"></span>
<span class="sr-only">Instructions:</span>
**Instrucciones:**  

- Comprueba si los vectores son de tipo __`integer`__.
</div>

<div class="alert alert-warning" role="alert">
<span class="glyphicon glyphicon-question-sign" aria-hidden="true"></span>
<span class="sr-only">Question:</span>
**Pregunta 1:**  
¿Qué devuelve la función __`is.numeric()`__ para ambos vectores?
</div>


<div class="alert alert-warning" role="alert">
<span class="glyphicon glyphicon-question-sign" aria-hidden="true"></span>
<span class="sr-only">Question:</span>
**Pregunta 2:**  

¿Qué función utilizarías para comprobar que un vector pertenece al tipo __`integer`__?
</div>


<p>
<a class="btn btn-info" data-toggle="collapse" href="#hint" aria-expanded="false" aria-controls="collapseExample">
<span class="glyphicon glyphicon-exclamation-sign" aria-hidden="true">      __Ayuda__</span></a>
</p>
<div class="collapse" id="hint">
<div class="card card-block">
<div class="alert alert-info" role="alert">
Escribe en la consola __`check()`__ para que se abra en
el editor un script con la solución a la tarea.
</div>
</div>













