---
title: "Longitud"
output:
  html_document:
    encoding: UTF-8
    theme: spacelab
    highlight: tango
    css:  ~/custom.css
---

```{r setup, include=FALSE}
knitr::opts_chunk$set(echo = TRUE, prompt = FALSE, comment = "", collapse = TRUE)
```



Todos los vectores tienen dos propiedades:

- Un _tipo_, que se puede determinar con la función __`typeof()`__:

```{r collapse=TRUE}
typeof(letters)
typeof(1:10)
```

- Una _longitud_, que nos dice cuantos elementos contiene el vector. Podemos
conocer este valor mediante la función __`length()`__:

```{r collapse=TRUE}
v <- c(1, 2, 3)
length(v)
length(c(TRUE, FALSE, NA))

```


Una posible fuente de confusión es cuando trabajamos con vectores de tipo character.
Con este tipo de vector, la longitud es el número de strings, no el número de caracteres
en cada string. Para esto último, utilizaremos la función __`nchar()`__:

```{r}
alumnos <- c("Juan", "Pepe", "Maria", "Dolores")
length(alumnos)
nchar(alumnos)
```



</br>
</br>

<div class="alert alert-success" role="alert">
<span class="glyphicon glyphicon-education" aria-hidden="true"></span>
<span class="sr-only">Instructions:</span>
**Ejercicio:**</br>
Con los conocimientos adquiridos, sigue las instrucciones que encontrarás a 
continuación para completar el ejercicio en el archivo __script.R__ que encontrarás
abierto en el editor.
</div>

<div class="panel panel-success">
 <div class="panel-body">
 
 <div class="alert alert-success" role="alert">
<span class="glyphicon glyphicon-tasks" aria-hidden="true"></span>
<span class="sr-only">Instructions:</span>
**Instrucciones:**  

- En el __Entorno Global__ encontrarás que se encuentra definido el objeto 
__`vector_character`__ de la tarea anterior. Comprueba su __longitud__ y su __tipo__.
</div>


<div class="alert alert-success" role="alert">
<span class="glyphicon glyphicon-tasks" aria-hidden="true"></span>
<span class="sr-only">Instructions:</span>
**Instrucciones:** 

- Define un nuevo vector de tipo character de nombre __`my_vector`__ que contenga
los siguientes elementos: __"Ciencia"__, __"de"__, __"Datos"__, __"con"__, __"R"__.
</div>

<div class="alert alert-success" role="alert">
<span class="glyphicon glyphicon-tasks" aria-hidden="true"></span>
<span class="sr-only">Instructions:</span>
**Instrucciones:**  

- Comprueba la longitud de __`my_vector`__.
</div>


<div class="alert alert-warning" role="alert">
<span class="glyphicon glyphicon-question-sign" aria-hidden="true"></span>
<span class="sr-only">Question:</span>
**Pregunta 1:**  

¿Cuántos elementos contiene el objeto __`my_vector`__?
</div>


<div class="alert alert-warning" role="alert">
<span class="glyphicon glyphicon-question-sign" aria-hidden="true"></span>
<span class="sr-only">Question:</span>
**Pregunta 2:**  

¿Cuántos caracteres contiene __`my_vector`__?
</div>


<p>
<a class="btn btn-info" data-toggle="collapse" href="#hint" aria-expanded="false" aria-controls="collapseExample">
<span class="glyphicon glyphicon-exclamation-sign" aria-hidden="true"></span> __Ayuda__</a>
</p>
<div class="collapse" id="hint">
<div class="card card-block">
<div class="alert alert-info" role="alert">
Escribe en la consola __`check()`__ para que se abra en
el editor un script con la solución a la tarea.
</div>
</div>













