---
title: Listas
output:
  html_document:
    encoding: UTF-8
    theme: spacelab
    highlight: tango
    css:  ~/custom.css
---

```{r setup, include=FALSE}
knitr::opts_chunk$set(echo = TRUE, prompt = FALSE, comment = "", collapse = TRUE)
```

## Creación de listas {#creacion}

Podemos crear listas con la función `list()`, que acepta un número arbitrario de 
argumentos. Los elementos de la lista pueden ser cualquier tipo de objeto:

```{r}
lista <- list(1:3, 
              "Ruben",
              pi,
              list(c(-1,-2), -5))
lista
```

Como con los vectores, podemos dar nombre a los elementos en su construcción, o 
posteriormente con la ayuda de la función `names()`:

```{r}
names(lista) <- c("a", "b", "c", "d")
lista
```

```{r}
la_misma_lista <- list(a = 1:3, 
                       b = "Ruben", 
                       c = pi, 
                       d = list(c(-1,-2), -5))
la_misma_lista
```

Un herramienta muy útil para el trabajo con listas es la función `str()` que nos muestra
su estructura:

```{r}
str(lista)
```







<div class="alert alert-success" role="alert">
<span class="glyphicon glyphicon-education" aria-hidden="true"></span>
<span class="sr-only">Instructions:</span>
**Tarea:**</br>
Con los conocimientos adquiridos sigue las instrucciones que encontrarás a 
continuación para completar el ejercicio en el __script.R__ que encontrarás abierto en el editor.</br>
__Recuerda__ compartir el código con tus compañeros. Para ello copia tu solución en la plataforma.
</div>

 

<div class="panel panel-success">
<div class="panel-body">

<div class="alert alert-success" role="alert">
<span class="glyphicon glyphicon-pencil" aria-hidden="true"></span>
<span class="sr-only">Exercise:</span>
**Ejercicio 1:** </br>
Considera los tres vectores , __day__, __month__ y __year__:</br>
```{r eval=FALSE}
year <- c(2005:2016)
month <- c(1:12)
day <- c(1:31)
```

Podrás comprobar que en el espacio de trabajo se encuentran los vectores `day`,
`month` y `year`. Define una lista `Date` que contenga los tres vectores.
</div>

<div class="alert alert-success" role="alert">
<span class="glyphicon glyphicon-pencil" aria-hidden="true"></span>
<span class="sr-only">Exercise:</span>
**Ejercicio 2:** </br>
Escribe una instruccción R que reemplace los valores del elemento `year`en la 
lista `Data` por c(2000:2010).
</div>
 
<div class="alert alert-success" role="alert">
<span class="glyphicon glyphicon-pencil" aria-hidden="true"></span>
<span class="sr-only">Exercise:</span>
**Ejercicio 3:** </br>
Escribe una instrucción R que borre los 4 valores de el componente `month`de la 
lista `Date`.
</div>

<p>
<a class="btn btn-info" data-toggle="collapse" href="#hint" aria-expanded="false" aria-controls="collapseExample">
<span class="glyphicon glyphicon-exclamation-sign" aria-hidden="true"></span> __Ayuda__</a>
</p>
<div class="collapse" id="hint">
<div class="card card-block">
<div class="alert alert-info" role="alert">
- Escribe __`check()`__ en la consola de R para comprobar tu solución.
</div>
</div>

 
 