---
title: Secuencias y Repetición
output:
  html_document:
    encoding: UTF-8
    theme: spacelab
    highlight: tango
    css:  ~/custom.css
---

```{r setup, include=FALSE}
knitr::opts_chunk$set(echo = TRUE, prompt = FALSE, comment = "", collapse = TRUE)
```

En __R__, mediante el operador `:` podemos generar sucesiones de números:

```{r collapse=TRUE}
1:10
15:11
1:10 - 1
1:(10 - 1)
```

También podemos usar las funciones `seq()` y `rep()`:

```{r collapse=TRUE}
seq(10) # mismo efecto que 1:10
seq(3, 10) # mismo efecto que 3:10
seq(1, 10, by=3) #saltando de 3 en 3
```


```{r collapse=TRUE}
rep(1:4, 2) #repetimos 1:4 dos veces
rep(1:4, each=2) #repetimos 1:4 dos veces, intercalando resultado
```

</br>

<div class="alert alert-success" role="alert">
<span class="glyphicon glyphicon-education" aria-hidden="true"></span>
<span class="sr-only">Instructions:</span>
**Practica tu mismo:**</br>
Sigue las instrucciones que encontrarás a 
continuación para completar el ejercicio en el __script.R__ que encontrarás abierto en el editor.
</div>


<div class="panel panel-success">
<div class="panel-body">


<div class="alert alert-success" role="alert">
<span class="glyphicon glyphicon-pencil" aria-hidden="true"></span>
<span class="sr-only">Exercise:</span>
**Ejercicio 1:** </br>
Crea los vectores:</br>
__a)__ `(1; 2; 3; ... ; 19; 20)`.</br>
__b)__ `(20; 19; ... ; 2; 1)`.</br>
__c)__ `(1; 2; 3; ... ; 19; 20; 19; 18; ... ; 2; 1)`.</br>
__d)__ `(4; 6; 3)` y asignalo al vector __`vec`__.</br>
__e)__ `(4; 6; 3; 4; 6; 3; ... ; 4; 6; 3)` donde __`vec`__ ocurre 10 veces.</br>
__f)__ `(4; 6; 3; 4; 6; 3; ... ; 4; 6; 3; 4)` donde 4 se repite 11 veces, 6 se repite 10 y 4 se repite 10.</br>
__g)__ `(4; 4; ... ; 4; 6; 6; ... ; 6; 3; 3; ... ; 3)` donde 4 se repite diez veces, 6 se repite 20 y 3 se repite 30.</br>

</div>

<div class="alert alert-success" role="alert">
<span class="glyphicon glyphicon-pencil" aria-hidden="true"></span>
<span class="sr-only">Exercise:</span>
**Ejercicio 2:** </br>
Asigna a un vector los elementos "A", "B", "C" y "D" y reproduce las siguientes secuencias:</br>
__a)__ `"A" "A" "A" "B" "B" "B" "C" "C" "C" "D" "D" "D"`</br>
__b)__ `"A" "B" "C" "D" "A" "B" "C" "D" "A" "B" "C" "D"`
</div>


<div class="alert alert-warning" role="alert">
<span class="glyphicon glyphicon-question-sign" aria-hidden="true"></span>
<span class="sr-only">Question:</span>
**Pregunta :** </br> </br>
Asigna el valor 5 a la variable `x`. Ejecuta en la consola el siguiente código:

```{r eval=FALSE}
1:x - 1
1:(x - 1)
```

¿Sabrías explicar la diferencia en el resultado?
</div>

<p>
<a class="btn btn-info" data-toggle="collapse" href="#hint" aria-expanded="false" aria-controls="collapseExample">
<span class="glyphicon glyphicon-exclamation-sign" aria-hidden="true"></span> __Ayuda__</a>
</p>
<div class="collapse" id="hint">
<div class="card card-block">
<div class="alert alert-info" role="alert">
- Escribe en la consola `?seq` y `?rep`para mostrar la página de ayuda de las funciones.
- Escribe __`check()`__ en la consola de R para comprobar tu solución.
</div>
</div>






 