---
title: Operaciones Vectorizadas
output:
  html_document:
    encoding: UTF-8
    theme: spacelab
    highlight: tango
    css:  ~/custom.css
---

```{r setup, include=FALSE}
knitr::opts_chunk$set(echo = TRUE, prompt = FALSE, comment = "", collapse = TRUE)
```

La mayoría de las operaciones en R son _vectorizadas_, esto es que un operador o una función actúa en cada elemento de un vector sin la necesidad de que tengamos
que escribir una construcción iterativa. Esta característica nos permite escribir un código más 
eficiente, conciso y mas legible que en otros lenguajes de programación.

Permitidme ilustrarlo mediante unos ejemplos:

```{r}
# Definimos dos vectores
vec1 <- c(1,2,3,4,5)
vec2 <- c(11,12,13,14,15)
          
# Sumamos 10 a cada elemento del vector
vec1 + 10

# Potencia al cuadrado en cada elemnto del vector
vec1 ^ 2

# Multiplicación elemento a elemento de cada vector
vec1 * vec2

# División elemento a elemento de cada vector
vec1 / vec2

# Diferencia elemento a elemento de cada vector
vec2 - vec1

# Suma elemento a elemento de cada vector
vec1 + vec2

# Suma el resultado de la suma del vec1 con vec2
sum(vec1) + sum(vec2)

```


</br>

<div class="alert alert-success" role="alert">
<span class="glyphicon glyphicon-education" aria-hidden="true"></span>
<span class="sr-only">Instructions:</span>
**Prueba tú mismo:**</br>
Sigue las instrucciones que encontrarás a 
continuación para completar el ejercicio en el __script.R__ que encontrarás abierto en el editor.
</div>

 

<div class="panel panel-success">
<div class="panel-body">

<div class="alert alert-success" role="alert">
<span class="glyphicon glyphicon-tasks" aria-hidden="true"></span>
<span class="sr-only">Instructions:</span>
**Instrucciones:**  
Supongamos que hemos tomado las medidas de cinco cilindros, sus longitudes son:
</br></br>
`2.1` `3.4` `2.5` `2.7` `2.9`
</br></br>
y los diametros:
</br></br>
`0.3` `0.5` `0.6` `0.9` `1.1`


</div>

<div class="alert alert-success" role="alert">
<span class="glyphicon glyphicon-pencil" aria-hidden="true"></span>
<span class="sr-only">Exercise:</span>
**Ejercicio 1:** </br>
Define dos vectores `longitud` y `diametro` con los valores anteriores.

</div>

<div class="alert alert-success" role="alert">
<span class="glyphicon glyphicon-pencil" aria-hidden="true"></span>
<span class="sr-only">Exercise:</span>
**Ejercicio 2:** </br>
Calcula la correlación entre la longitud y el diametro. _Pista_: usa la función `cor`.
</div>
 
<div class="alert alert-success" role="alert">
<span class="glyphicon glyphicon-pencil" aria-hidden="true"></span>
<span class="sr-only">Exercise:</span>
**Ejercicio 3:** </br>
Calcula el [volumen de cada cilindro](https://es.wikipedia.org/wiki/Cilindro), recuerda que el
</br>
$$V=\Pi { r }^{ 2 }*h$$

</div>


<div class="alert alert-success" role="alert">
<span class="glyphicon glyphicon-pencil" aria-hidden="true"></span>
<span class="sr-only">Exercise:</span>
**Ejercicio 4:** </br>
Calcula la media, desviación estandard y el coeficiente de variación de los cilindros.

</div>

<div class="alert alert-success" role="alert">
<span class="glyphicon glyphicon-tasks" aria-hidden="true"></span>
<span class="sr-only">Instructions:</span>
**Instrucciones:**  
Supongamos que hemos tomado de nuevo las medidas para los mismos cilindros, pero en esta ocasión nos hemos distraído y hemos escrito una de las medidas dos veces:
</br></br>
`2.1` `3.4` `2.5` `2.7` `2.9`
</br></br>
y los diametros son:
</br></br>
`0.3` `0.5` `0.6` `0.6` `0.9` `1.1`

</div>

<div class="alert alert-success" role="alert">
<span class="glyphicon glyphicon-pencil" aria-hidden="true"></span>
<span class="sr-only">Exercise:</span>
**Ejercicio 5:** </br>
Define dos vectores, uno para la longitud y otro para el diametro (proporciona a los vectores un nombre apropiado).
</div>


<div class="alert alert-success" role="alert">
<span class="glyphicon glyphicon-pencil" aria-hidden="true"></span>
<span class="sr-only">Exercise:</span>
**Ejercicio 6:** </br>
Como hemos hecho en los apartados anteriores, calcula la correlación entre los vectores y almacenalo en un nuevo vector. También, crea un vector de los volúmenes a partir de estos vectores y a continuación, calcula la media y la desviación estandard y el coeficiente de variación.
</div>

</div>
</div>



<div class="alert alert-warning" role="alert">
<span class="glyphicon glyphicon-question-sign" aria-hidden="true"></span>
<span class="sr-only">Question:</span>
**Pregunta :** </br> </br>
__Observa que__ algunos de los pasos anteriores producen errores, otros _warnings_ y algunos se ejecutan sin ningún problema. ¿Sabrías responder porqué algunos vectores se han creado y otros no?
</div>

<p>
<a class="btn btn-info" data-toggle="collapse" href="#hint" aria-expanded="false" aria-controls="collapseExample">
<span class="glyphicon glyphicon-exclamation-sign" aria-hidden="true"></span> __Ayuda__</a>
</p>
<div class="collapse" id="hint">
<div class="card card-block">
<div class="alert alert-info" role="alert">
- Consulta la siguiente [sección](https://rsanchezs.gitbooks.io/ciencia-de-datos-con-r/content/estructuras_datos/vectores/vectores.html) del libro de texto del curso o bien visualiza de nuevo el apartado 7 del video.
- Escribe __`check()`__ en la consola de R para comprobar tu solución.
</div>
</div>






 