---
title:
output:
  html_document:
    encoding: UTF-8
    theme: spacelab
    highlight: tango
    css:  ~/custom.css
    toc: true
    toc_float: 
      collapsed: false
      smooth_scroll: true
---

```{r setup, include=FALSE}
knitr::opts_chunk$set(echo = TRUE, prompt = FALSE, comment = "", collapse = TRUE)
```


## Dimensión
</br>

La función `dim()` devuelve un vector de integers con la dimensión del objeto:

```{r}
# Definimos una matriz 4X3
A <- matrix(1:12, nrow = 4, ncol =3)
A
```


```{r}
# Obtenemos dimensión de `A`
dim(A)
```

## Filas y Columnas
</br>

Además con las funciones `nrow()` y `ncol()` podemos conocer el número de filas y columnas, respectivamente:


```{r}
# Obtenemos el numero de filas de `A`
nrow(A)
```

```{r}
# Obtenemos en numero de columnas de `A`
ncol(A)
```
</br>



<div class="alert alert-success" role="alert">
<span class="glyphicon glyphicon-education" aria-hidden="true"></span>
<span class="sr-only">Instructions:</span>
**Ejercicio:**</br>
Con los conocimientos adquiridos, sigue las instrucciones que encontrarás a 
continuación para completar el ejercicio.
</div>

<div class="panel panel-success">
 <div class="panel-body">
 
 <div class="alert alert-success" role="alert">
<span class="glyphicon glyphicon-tasks" aria-hidden="true"></span>
<span class="sr-only">Instructions:</span>
**Instrucciones:**  

- En el entorno global encontrarás definida la matriz `automoviles`. A partir de esta matriz obtiene su dimensión, filas y columnas.
</div>



<div class="alert alert-warning" role="alert">
<span class="glyphicon glyphicon-question-sign" aria-hidden="true"></span>
<span class="sr-only">Question:</span>
**Pregunta 1:**  
¿Cuál es la dimensión de la matriz `automoviles`?
</div>


<div class="alert alert-warning" role="alert">
<span class="glyphicon glyphicon-question-sign" aria-hidden="true"></span>
<span class="sr-only">Question:</span>
**Pregunta 2:**  

¿Cuántas filas contiene la matriz `automoviles`?
</div>


<div class="alert alert-warning" role="alert">
<span class="glyphicon glyphicon-question-sign" aria-hidden="true"></span>
<span class="sr-only">Question:</span>
**Pregunta 3:**  

¿Podrías decir cuantas columnas tiene la matriz `automoviles`?
</div>


<p>
<a class="btn btn-info" data-toggle="collapse" href="#hint" aria-expanded="false" aria-controls="collapseExample">
<span class="glyphicon glyphicon-exclamation-sign" aria-hidden="true"></span>   __Ayuda__</a>
</p>
<div class="collapse" id="hint">
<div class="card card-block">
<div class="alert alert-info" role="alert">
Utiliza las funciones `dim`, `nrow` y `ncol` para obtener la dimensión, filas y columnas de una matriz, respectivamente.
</div>
</div>













