---
title: Matrices
output:
  html_document:
    encoding: UTF-8
    theme: spacelab
    highlight: tango
    css:  ~/custom.css
---

```{r setup, include=FALSE}
knitr::opts_chunk$set(echo = TRUE, prompt = FALSE, comment = "", collapse = TRUE)
```



Una _matriz_ es una extensión de un vector a dos dimensiones, lo que implica que dispone del atributo _dimension_. El atributo dimensión es en si mismo un vector de longitud 2 (numero de filas, numero de columnas). Una matriz se utiliza para representar datos de un único tipo en dos dimensiones.




## Creación de Matrices {#creacion-de-matrices}


Para crear matrices utilizaremos la función `matrix()`, la sintaxis es la siguiente

```{r}
str(matrix)
```


A continuación mostramos la descripción de los argumentos:

- __data__ es el vector que contiene los elementos que formaran parte de la matriz.
- __nrow__ es el número de filas.
- __ncol__ es el número de columnas.
- __byrow__ es un valor lógico. Si es `TRUE` el vector que pasamos será ordenado por filas.
- __dimnames__ nombres asignado a filas y columnas.


Seguidamente se muestra un ejemplo de creación de una matriz:


```{r}
matriz <- matrix(1:12, nrow = 4)
matriz
```


A partir de un vector, si le añadimos el atributo dimensión podemos obtener una matriz:


```{r}
m <- 1:12
m
```



```{r}
dim(m) <- c(4, 3)
m
```


Cuando creamos una matriz, los valores que pasamos son ordenados por columnas. Pero también es posible llenar la matriz por filas especificando el argumento `byrow = TRUE`:


```{r}
matriz <- matrix(1:12, nrow = 4, byrow = TRUE)
matriz
```


Mediante las funciones `cbind()` y `rbind()` es posible crear matrices por columnas o por filas a partir de dos vectores de la misma longitud:



```{r}
v1 <- c(1, 2, 3, 4, 5, 6)
v2 <- c(7, 8, 9, 10, 11, 12)
m1 <- cbind(v1, v2)
m1
```

```{r}
v1 <- c(1, 2, 3, 4, 5, 6)
v2 <- c(7, 8, 9, 10, 11, 12)
m1 <- rbind(v1, v2)
m1
```



<div class="alert alert-success" role="alert">
<span class="glyphicon glyphicon-education" aria-hidden="true"></span>
<span class="sr-only">Instructions:</span>
**Tarea:**</br>
Con los conocimientos adquiridos sigue las instrucciones que encontrarás a 
continuación para completar el ejercicio en el __script.R__ que encontrarás abierto en el editor.</br>
__Recuerda__ compartir el código con tus compañeros. Para ello copia tu solución en la plataforma.
</div>

 

<div class="panel panel-success">
<div class="panel-body">

<div class="alert alert-success" role="alert">
<span class="glyphicon glyphicon-pencil" aria-hidden="true"></span>
<span class="sr-only">Exercise:</span>
**Ejercicio 1:** </br>
Crea tres vectores `x`, `y` y `z` de enteros que contengan tres elementos cada uno. Combina los tres elementos para crear una matriz `A` 3x3.
</div>

<div class="alert alert-success" role="alert">
<span class="glyphicon glyphicon-pencil" aria-hidden="true"></span>
<span class="sr-only">Exercise:</span>
**Ejercicio 2:** </br>
Crea un vector de 12 enteros. Convierte el vector a una matriz `B` con ayuda de la función `matrix()`.
</div>
 
<div class="alert alert-success" role="alert">
<span class="glyphicon glyphicon-pencil" aria-hidden="true"></span>
<span class="sr-only">Exercise:</span>
**Ejercicio 3:** </br>
El argumento `byrow` en `matrix()` es por defecto `FALSE`. Define la matriz `C` con el vector del ejercicio anterior, pero en esta ocasión pasa a la función el argumento `byrow = TRUE` e imprime por pantalla `C` para comprobar las diferencias.
</div>

<p>
<a class="btn btn-info" data-toggle="collapse" href="#hint" aria-expanded="false" aria-controls="collapseExample">
<span class="glyphicon glyphicon-exclamation-sign" aria-hidden="true"></span> __Ayuda__</a>
</p>
<div class="collapse" id="hint">
<div class="card card-block">
<div class="alert alert-info" role="alert">
- Escribe __`check()`__ en la consola de R para comprobar tu solución.
</div>
</div>

 
 