---
title: "Nombre de los Elementos"
output:
  html_document:
    encoding: UTF-8
    theme: spacelab
    highlight: tango
    css:  ~/custom.css
---

```{r setup, include=FALSE}
knitr::opts_chunk$set(echo = TRUE, prompt = FALSE, comment = "", collapse = TRUE)
```



Una gran característica de los vectores en R es que podemos asignar a cada elemento un
nombre. Etiquetar los elementos hace nuestro código mas legible. Podemos especificar
los nombres cuando creamos un vector con la forma `nombre = valor`: 

```{r}
c(manzana = 1, platano = 2, kiwi = 3)
```

Podemos añadir nombres a los elementos de un vector después de su creación con la 
ayuda de la función `names()`:

```{r}
frutas <- 1:4
names(frutas) <- c("manzana", "platano", "kiwi")
frutas
```

Gracias a la función `names()` podemos conocer los nombres de un vector:

```{r}
names(frutas)
```

Por último, si un vector no tiene nombres, la función `names()` devuelve `NULL`:

```{r}
names(1:4)
```



<div class="alert alert-success" role="alert">
<span class="glyphicon glyphicon-education" aria-hidden="true"></span>
<span class="sr-only">Instructions:</span>
**Ejercicio:**</br>
Asume que hemos registrado la altura y el peso para cuatro sujetos:

|   | Altura  | Peso  |
|---|:-:|:-:|
| __Ruben__  |  180 | 73  |
| __Dani__  | 183  |  83 |
| __David__  |  176 | 85  |
| __Raul__  | 173  | 70   |
</div>

 

<div class="panel panel-success">
 <div class="panel-body">
 
 <div class="alert alert-success" role="alert">
<span class="glyphicon glyphicon-tasks" aria-hidden="true"></span>
<span class="sr-only">Instructions:</span>
**Instrucciones:**  
Define dos vectores uno con el `peso` y otro para la `altura`.
</div>


<div class="alert alert-success" role="alert">
<span class="glyphicon glyphicon-tasks" aria-hidden="true"></span>
<span class="sr-only">Instructions:</span>
**Instrucciones:**  
Asigna a cada uno de los elementos los nombres de los sujetos mostrados en la tabla.
</div>

<div class="alert alert-success" role="alert">
<span class="glyphicon glyphicon-tasks" aria-hidden="true"></span>
<span class="sr-only">Instructions:</span>
**Instrucciones:**</br>
El [índice de masa corporal](https://es.wikipedia.org/wiki/%C3%8Dndice_de_masa_corporal) (IMC) se define como:</br>

$$\frac { peso\quad en\quad kg }{ { (altura\quad en\quad m) }^{ 2 }}$$
</br>
Crea un vector con los valores del IMC para los cuatro sujetos.

</div>

</div>
</div>



<div class="alert alert-warning" role="alert">
<span class="glyphicon glyphicon-question-sign" aria-hidden="true"></span>
<span class="sr-only">Question:</span>
**Pregunta 1:**  

¿Qué sujeto es mas alto?
</div>

<div class="alert alert-warning" role="alert">
<span class="glyphicon glyphicon-question-sign" aria-hidden="true"></span>
<span class="sr-only">Question:</span>
**Pregunta 2:**  

¿Qué sujeto es mas delgado?
</div>

<div class="alert alert-warning" role="alert">
<span class="glyphicon glyphicon-question-sign" aria-hidden="true"></span>
<span class="sr-only">Question:</span>
**Pregunta 3:**  

¿Qué sujeto tiene mayor IMC?
</div>

<div class="alert alert-warning" role="alert">
<span class="glyphicon glyphicon-question-sign" aria-hidden="true"></span>
<span class="sr-only">Question:</span>
**Pregunta 4:**  

¿Qué sujeto tiene menor IMC?
</div>

<p>
<a class="btn btn-info" data-toggle="collapse" href="#hint" aria-expanded="false" aria-controls="collapseExample">
<span class="glyphicon glyphicon-exclamation-sign" aria-hidden="true"></span> __Ayuda__</a>
</p>
<div class="collapse" id="hint">
<div class="card card-block">
<div class="alert alert-info" role="alert">
Escribe en la consola __`check()`__ para que se abra en
el editor un script con la solución a la tarea.
</div>
</div>



